【裁判字號】    94,訴,1069
【裁判日期】    950323
【裁判案由】    違反毒品危害防制條例
【裁判全文】
臺灣臺南地方法院刑事判決              94年度訴字第1069號
聲  請  人  臺灣臺南地方法院檢察署檢察官
被      告  甲○○
                    （現羈押於臺灣臺南看守所）
上列被告因違反毒品危害防制條例案件，經檢察官聲請簡易判決
（94年度毒偵字第1982號），暨移送併辦（94年度毒偵字第2350
號、2402號、第2572號、95年度毒偵字第241號），本院認宜適
用通常審判程序，被告於準備程序中為有罪之陳述，本院裁定進
行簡式審判程序，判決如下：
    主  文
甲○○連續施用第一級毒品，累犯，處有期徒刑壹年貳月，扣案
第一級毒品海洛因拾小包（含袋重貳點貳公克）沒收銷燬之，扣
案注射針筒肆支、夾鏈袋壹個、自製塑膠鏟管壹支、分裝杓壹支
，均沒收。
    事  實
一、甲○○前因違反肅清煙毒條例，經法院判處有期徒刑三年六
    月，於民國八十五年一月二十六日入監執行，至八十七年十
    月六日假釋出獄，又因施用毒品，經觀察勒戒、強制戒治，
    於八十九年十月十八日停止戒治，並繼續執行上開殘刑至九
    十一年十二月三十一日縮短刑期執行完畢。強制戒治部分則
    於期滿後，由檢察官於九十年六月五日，以九十年戒毒偵字
    第二八０號為不起訴處分確定。詎猶不知悔改，於前開強制
    戒治完畢後五年內，又基於施用第一級毒品海洛因之概括犯
    意，自九十三年十一月間起至九十五年一月十五日止，連續
    多次在臺南縣安定鄉中榮村許中營十五號住處，及臺南市等
    多次地點，施用第一級毒品海洛因。嗣分別於(一)九十四年五
    月四月十一時十時許，為警在臺南縣新市鄉○○段順進資源
    回收場查獲。(二)於九十四年七月二十二日十一時許，在臺南
    縣新市鄉○市村○○街一百六十號前，因未戴安全帽為警盤
    查後查獲。(三)於九十四年八月五日十一時許，為警在臺南市
    ○○路○段一百六十號五弄一百八十一號查獲，並扣得海洛
    因十小包（含袋重二．二公克）。(四)於九十四年九月二十八
    日二十二時五十五分許，為警在臺南市○○路○段六百七十
    二號二百二十九室查獲，並扣得其所有供施用海洛因之注射
    針筒二支、夾鏈袋一個、自製塑膠鏟管一支。(五)於九十五年
    一月十五日二時十五分許，前往臺南縣新市鄉○○街四十九
    巷三十二號前駕駛竊盜而來之贓車（竊盜部分另由檢察官偵
    辦）時，當場查獲，並扣得其所有供注射海洛因之注射針筒
    二支、分裝杓一支。甲○○五次為警查獲後所採得之尿液，
    經檢驗均呈嗎啡陽性反應。
二、案經臺南縣警察局新化分局報告臺灣臺南地方法院檢察署檢
    察官偵查後聲請簡易判決處刑暨移送併辦。
    理  由
一、上開犯罪事實有下列證據足資證明：
  (一)被告自白。
  (二)尿液檢體編號名冊五紙、長榮大學九十四年五月二十五日、
    九十四年八月十二日、九十四年八月二十一日、九十四年十
    月十四日、九十五年二月六日確認報告各一紙。
  (三)扣案之毒品十小包、注射針筒四支、夾鏈袋一個、自製塑膠
    鏟管一支、分裝杓一支。
  (四)毒品初步檢驗報告一紙。足證扣案毒品檢驗後呈海洛因陽性
    反應，含袋重二．二公克。
  (五)被告全國前案紀錄表。足證被告前因施用毒品，經觀察勒戒
    、強制戒治，於八十九年十月十八日停止戒治，期滿後，由
    檢察官於九十年六月五日，以九十年戒毒偵字第二八０號為
    不起訴處分確定。
二、核被告所為，係犯毒品危害防制條例第十條第一項之罪。被
    告先後多次施用第一級毒品，時間緊接，方法相同，觸犯構
    成要件相同之罪名，顯係基於概括犯意反覆而為，應依連續
    犯規定論以一罪，並依法加重其刑。公訴人雖僅就被告於九
    十四年五月四日之犯行提起公訴，然檢察官聲請簡易判決處
    刑者，與起訴有同一效力，而檢察官就犯罪事實一部起訴者
    ，效力及於全部，本案未經起訴部分，與聲請簡易判決處刑
    部分有連續犯關係，已如前述，本院自應就屬裁判上一罪之
    他部，一併加以審判。被告甲○○前因違反肅清煙毒條例，
    經法院判處有期徒刑三年六月，於九十一年十二月三十一日
    縮短刑期執行完畢，有卷附被告全國前案紀錄表可按，其受
    有期徒刑之執行完畢，五年內再犯有期徒刑以上之罪，為累
    犯，依法遞加重其刑。爰審酌被告犯後固已坦認犯行，態度
    良好，且施用毒品又屬自戕行為，惟被告於出獄後一年多即
    再次施用毒品，且為警查獲多達五次，足認悔意不堅等一切
    情狀，量處如主文所示之刑。扣案第一級毒品海洛因十小包
    （含袋重二．二公克），因毒品與包裝袋尚未析離，均應依
    毒品危害防制條例第十八條第一項前段，沒收銷燬之，扣案
    注射針筒四支、夾鏈袋一個、自製塑膠鏟管一支、分裝杓一
    支，為被告所有供施打海洛因之用，業據被告供明在卷，應
    依刑法第三十八條第一項第二款規定，予以沒收。
據上論斷，應依刑事訴訟法第二百九十九條第一項前段、第二百
七十三條之一第一項，毒品危害防制條例第十條第一項、第十八
條第一項前段，刑法第十一條前段、第五十六條、第四十七條、
第三十八條第一項第二款，判決如主文。
本案經檢察官羅瑞昌到庭執行職務
中    華    民    國    95    年    3     月    23    日
                  刑事第五庭    法  官  包梅真
以上正本證明與原本無異。
如不服本判決，應於收受送達後10日內向本院提出上訴書狀（應
附繕本）。
                                書記官  張富
中    華    民    國    95    年    3     月    24    日
附錄法條：
毒品危害防制條例第10條
施用第一級毒品者，處 6 月以上 5 年以下有期徒刑。
施用第二級毒品者，處 3 年以下有期徒刑。


司法院資訊處製作；財團法人民間司法改革基金會備份。
